# MUHAMMAD NAJMI MUHTARAM

+62857-5088-5882 | najmi25muhammad@gmail.com | LinkedIn | GitHub | Website | Bogor, ID (Indonesia)

#### **PROFIL**

Mahasiswa semester 7 dari Universitas Pakuan dengan jurusan Ilmu Komputer. Memiliki keahlian dalam mengoperasikan Visual Studio Code, Figma, dan Microsoft Office. Memiliki pengalaman dalam kegiatan organisasi, khususnya di IEEE Student Branch Universitas Pakuan, Membuat saya memiliki keahlian dalam komunikasi dan kerja sama tim. Dengan keinginan kuat untuk terus belajar, saya siap menghadapi tantangan dan berkontribusi dalam lingkungan kerja profesional

### **PENDIDIKAN**

### UNIVERSITAS PAKUAN

Bogor, ID

Sarjana Ilmu Komputer

2020 - Sekarang

IPK: 3.76 / 4.0;

### **PENGALAMAN**

### CV WAHANA CITRA WISATA

Bogor, ID

Full Stack Developer - Magang

Agustus 2023- November 2023

- Berkontribusi dalam seluruh siklus pembuatan website, termasuk perencanaan, desain, pengembangan dan pengujian
- Membuat web untuk Sistem Informasi Keuangan, dengan menggunakan teknologi seperti JavaScript , Codeigniter. untuk kebutuhan perusahaan
- Berperan aktif dalam kolaborasi antara departemen akuntansi untuk menjamin bahwa sistem informasi keuangan yang dikembangkan selaras dengan kebutuhan strategis bisnis dan patuh terhadap regulasi keuangan yang berlaku

UNIVERSITAS PAKUAN Bogor, ID

Tugas Akhir - Mahasiswa

Mei 2023- Juni 2023

- Berhasil menyelesaikan pembuatan website bertema perpustakaan bersama 4 orang tim
- Bertanggung jawab dalam pembuatan fitur yang dibutuhkan seperti pembuatan identitas kartu peminjam, laporan peminjaman dan pengembalian buku menggunakan HTML, CSS dan Laravel
- Mengkoordinasikan tim dalam pengerjaan website, sehingga website dapat selesai sebelum waktu yang ditentukan

DICODING Bogor, ID

Beasiswa Baparekraf Developer - Siswa

April 2022 - Juni 2022

- Menerima beasiswa dari Kementrian Pariwisata dan Ekonomi Kreatif untuk mengasah kemampuan Frontend khusus nya pada Web Programming
- Berhasil Membuat sebuah website sederhana sebagai syarat lulus dari beasiswa dalam waktu 2 bulan
- Mempelajari dan berlatih dalam bidang front end Engineering dengan fokus pada Pemrograman dasar web menggunakan HTML, CSS dan JavaScript

# PENGALAMAN ORGANISASI

# **IEEE STUDENT BRANCH - Universitas Pakuan**

2022 - 2023

Divisi Keuangan

- Bertanggung jawab atas pembuatan dan pengelolaan anggaran. termasuk mengalokasikan dana untuk berbagai acara dan kegiatan IEEE Student Branch Universitas Pakuan
- Membuat laporan keuangan untuk kegiatan atau acara yang diselenggarakan oleh IEEE Student Branch Universitas Pakuan

# Divisi Manajemen Konsumsi

- Bertanggung jawab atas pemesanan dan pengaturan katering untuk acara-acara besar, termasuk konferensi dan seminar
- Menegosiasikan kontrak dengan pemasok makanan untuk mendapatkan harga terbaik dan memastikan pengiriman yang tepat waktu

## **KOMPETISI**

#### IT COMPETITION - Kompetisi Desain UI/UX

Januari 2023

- Membentuk tim dan Mengikuti lomba desain yang diadakan kampus hingga mendapatkan juara ke 5
- Membuat desain antarmuka pengguna untuk aplikasi seluler Health Care berbasis mobile.
- Menghasilkan desain yang atraktif untuk meningkatkan pengalaman pengguna.
- Menggunakan: Figma

### **PROYEK**

# **BUILDWITH ANGGA - Project Desain UI/UX**

Desember 2023

- Membuat desain antarmuka pengguna untuk situs website NFT.
- Mempelajari style guide, auto-layout, variants dan komponen yang ada di figma
- Menggunakan: Figma

#### MUHAMMAD NAJMI MUHTARAM - Website Pribadi

Juli 2023

- Merancang dan mengembangkan sebuah situs web pribadi
- Menggunakan: JavaScript, HTML, CSS, TailwindCSS

# PERPUSTAKAAN-KITA - Tugas Akhir Web Programming

Juni 2023

- Merancang dan mengembangkan sebuah website perpustakaan dengan memperhatikan kenyamanan pengguna serta kelengkapan fitur yang diperlukan
- Menggunakan: JavaScript, HTML, CSS, Laravel

## **BUILDWITH ANGGA - Project Desain UI/UX**

Agustus 2022

- Membuat desain antarmuka pengguna untuk proyek pembangunan situs website furniture.
- Mempelajari auto-layout, variants dan komponen yang ada di figma
- Menggunakan: Figma

## **BUILDWITH ANGGA - Project Desain UI/UX**

Februari 2022

- Mengikuti kursus online yang meliputi prinsip-prinsip desain UI/UX, metode riset, prototyping, dan pengujian pengguna.
- Membuat desain antarmuka pengguna untuk aplikasi seluler Money Application berbasis mobile.
- Menghasilkan desain yang intuitif dan menarik yang meningkatkan pengalaman pengguna.
- Menggunakan: Figma

#### SERTIFIKAT PRIBADI

- BUILD WITHANGGA "UI/UX Design Website Design With Figma"
- Marketing Management BRANDING
- MARKET RESEARCH IN B2C SALES
- BUILD WITHANGGA Complete Web Designer in with Figma
- BUILD WITHANGGA Complete UI Design: Visual Design, Prototype, Usability Test
- DICODING: Belajar Membuat Front End Web Untuk Pemula

# **SKILLS**

Microsoft Office: Microsoft Word, Microsoft Excel, Microsoft PowerPoint

Design: Figma, Canva

Coding: HTML, CSS, TailwindCSS, JavaScript, Codeigniter, Laravel